【裁判字號】    98,訴,4187
【裁判日期】    990312
【裁判案由】    傷害直系血親尊親屬罪
【裁判全文】
臺灣臺中地方法院刑事判決              98年度訴字第4187號
公  訴  人  臺灣臺中地方法院檢察署檢察官
被      告  甲○○
上列被告因傷害直系血親尊親屬罪案件，經檢察官提起公訴（98
年度偵字第27110號），本院判決如下：
    主    文
本件公訴不受理。
    理    由
一、公訴意旨略以：被告甲○○係告訴人乙○○之子，二人為家
    庭暴力防治法第3條第3款之家庭成員，二人於民國98年10月
    26日8時許（起訴書誤載為98年9月6日14時許，業經到庭實
    行公訴之檢察官於本院99年1月6日準備程序時當庭予以更正
    ），在臺中縣東勢鎮○○街67之1號告訴人之住處，為告訴
    人將被告所購買之沙發拿至屋外放置之事發生爭執，詎被告
    竟基於傷害他人身體之犯意，徒手毆打告訴人，致告訴人受
    有胸部挫傷、左（腳）大拇指壓碎傷、左股骨挫傷等之傷害
    ，案經告訴人訴由臺中縣警察局東勢分局報請偵辦，因認被
    告所為，係涉犯刑法第277條第1項之傷害罪嫌，請依同法第
    280條傷害直系血親尊親屬規定加重其刑至二分之一。
二、按告訴乃論之罪，告訴人於第一審辯論終結前得撤回其告訴
    ，又告訴經撤回者，應諭知不受理之判決，並得不經言詞辯
    論為之，刑事訴訟法第238條第1項、第303條第3款、第307
    條分別定有明文。再刑法第277條第1項之罪，依同法第287
    條前段規定，須告訴乃論。同法第280條雖規定，對於直系
    血親尊親屬，犯第277條之罪者，加重其刑至二分之一，然
    既係加重其刑，而所犯者如係第277條第1項之罪，則第287
    條前段既明定為第277條第1項之罪，須告訴乃論，又係以罪
    而不以刑為準則，則對於直系血親尊親屬犯刑法第277條第1
    項之罪，自在告訴乃論之列，最高法院80年度臺上字第3149
    號判決意旨可資參照。
三、經查，本案告訴人乙○○告訴被告甲○○傷害案件，檢察官
    認係犯刑法第277條第1項之普通傷害罪，並依同法第280條
    規定加重其刑至二分之一，依照同法第287條前段規定及前
    開最高法院判決意旨，須告訴乃論。茲據告訴人於本院第一
    審辯論終結前，於99年3月10日當庭對被告撤回告訴，有本
    院99年3月10日審理筆錄及告訴人出具之撤回告訴聲請狀各1
    份存卷足稽，揆諸上開說明，爰不經言詞辯論，諭知不受理
    之判決。
據上論斷，應依刑事訴訟法第303條第3款，第307條，判決如主
文。
中    華    民    國    99    年    3    月    12    日
                  刑事第三庭  審判長法  官  周瑞芬
                                    法  官  楊曉惠
                                    法  官  李慧瑜
以上正本證明與原本無異。
如不服本判決應於收受判決後10日內向本院提出上訴書狀，並應
敘述具體理由；其未敘述上訴理由者，應於上訴期間屆滿後20日
內向本院補提理由書（均須按他造當事人之人數附繕本）「切勿
逕送上級法院」。
                                    書記官  孫立文
中    華    民    國    99    年    3    月    12    日

司法院資訊處製作；財團法人民間司法改革基金會備份。
